【裁判字號】    90,裁,115
【裁判日期】    900301
【裁判案由】    聲請停止執行
【裁判全文】
最  高  行  政  法  院  裁  定                      九十年度裁字第一一五號
    抗  告  人  甲○○
右抗告人因與相對人臺北市政府間聲請停止原處分之執行，不服中華民國八十九年十
月二十日臺北高等行政法院八十九年度停字第二一號裁定，提起抗告，本院裁定如左
：
    主  文
抗告駁回。
抗告訴訟費用由抗告人負擔。
    理  由
一、原裁定以相對人所屬捷運工程局八十八年八月十二日北市捷權字第八八二一八六
    一九○○號函載：「主旨：台北都會區大眾捷運系統土城線（五五○標）工程，
    需穿越台端所有坐落台北縣板橋市○○○路○段兩側土地下，茲訂於八十八年八
    月二十六日（星期四）上午九時三十分假板橋市亞東醫院十樓電化教室（台北縣
    板橋市○○○路○段二十一號十樓）召開設定地上權第二次協議會，事關台端權
    益，敬請撥出席，請查照。」，僅係單純通知聲請人參加協議會，對外並未直
    接發生法律效果，尚非訴願法第三條規定之行政處分，自不得依訴願法第九十三
    條第二項、第三項之規定聲請停止執行。遂駁回抗告人在原審停止執行之聲請。
二、抗告意旨及補充理由略以：相對人北市捷權字第八八二二○六五八○○號函送之
    會議記錄及北市捷二字第八八二一九七九七○○號函說帖均說明土城線南子站至
    海山站間路段全長約一六五○公尺，此段車站站體及設置於南雅南路二段上之袋
    式儲車軌均以明挖方式施作，足資證明相對人所屬捷運工程局八十八年八月十二
    日北市捷權字第八八二一八六一九○○號函為行政處分，對外發生法律效果。請
    求廢棄原裁定併發回原審重為審酌等語。
三、按「原行政處分之合法性顯有疑義者，或原行政處分之執行將發生難以回復之損
    害，且有急迫情事，並非為維護重大公共利益所必要者，．．．前項情形，行政
    法院亦得依聲請，停止執行。」訴願法第九十三條第二項、第三項固定有明文。
    惟訴願法所稱行政處分，係指中央或地方機關就公法上具體事件所為之決定或其
    他公權力措施而對外直接發生法律效果之單方行政行為。前項決定或措施之相對
    人雖非特定，而依一般性特徵可得確定其範圍者，亦為行政處分。有關公物之設
    定、變更、廢止或一般使用者，亦同。訴願法第三條定有明文。經查大眾捷運系
    統之規劃為行政計劃之一種。依大眾捷運法第十二條第一項規定；大眾捷運系統
    規劃報告書，應由中央主管機關報請或核轉行政院核定。有關工程標準及技術可
    行性，應包括於捷運系統規劃報告書，同條項第三款亦定有明文。依上開規定本
    件捷運系統之工程設計及施工方式，均經報請行政院核定，相對人僅係該工程之
    執行單位，並非係爭捷運工程計劃之機關，故相對人所屬捷運工程局八十八年八
    月十二日北市捷權字第八八二一八六一九○○號函，僅為執行行政院核定之中和
    線大眾捷運工程之施工而召開設定地上權第二次協議會之通知，係單純通知聲請
    人參加協議會，其會議記錄及施工說明書亦均為執行行政計劃之步驟，因相對人
    為執行機關，該執行行為尚非上引訴願法第三條規定之行政處分。從而原裁定駁
    回抗告人在原審停止執行之聲請，洵無違誤，本件抗告意旨為無理由，應予駁回
    。
四、依行政訴訟法第二百七十二條、第一百零四條、民事訴訟法第四百九十二條第一
    項、第九十五條、第七十八條，裁定如主文。
中    華    民    國     九十        年      三      月       一        日
                    最 高 行 政 法 院  第 一 庭
                                審 判 長 法  官      黃  綠  星
                                         法  官      高  啟  燦
                                         法  官      蔡  進  田
                                         法  官      黃  璽  君
                                         法  官      廖  宏  明
右  正  本  證  明  與  原  本  無  異
                                         法院書記官  彭  秀  玲
中    華    民    國     九十        年      三      月       二        日


司法院資訊處製作；財團法人民間司法改革基金會備份。
